臺灣板橋地方法院刑事判決　　　　　　　96年度訴字第1674號
公　訴　人　臺灣板橋地方法院檢察署檢察官
被　　　告　甲○○
上列被告因違反毒品危害防制條例案件，經檢察官提起公訴（96
年度毒偵字第1587號、第1840號、第2946號）及追加起訴（96年
度毒偵字第4311號、第4647號），因被告於本院準備程序中為有
罪之陳述，本院告知被告簡式審判程序之旨，並聽取當事人之意
見後，經合議庭裁定由受命法官獨任進行簡式審判程序，並判決
如下：
    主    文
甲○○犯如附表壹所示之罪，分別處如附表一所示之刑。應執行
有期徒刑年貳月。扣案如附表二編號一至五號所示之毒品，均
沒收銷燬，扣案如附表二編號一至五所示之毒品外包裝袋均沒收
。
    事    實
一、甲○○於民國94年間，因施用毒品案件，經本院以94年毒聲
    字第1347號裁定送觀察、勒戒後，認有繼續施用毒品之傾向
    ，再經本院以94年毒聲字第2137號裁定令入戒治處所施以強
    制戒治，於95年6 月19日停止戒治釋放出所，由臺灣板橋地
    方法院檢察署檢察官於95年6 月26日以95年度戒毒偵字第
    240 號為不起訴處分確定。詎甲○○仍未戒除毒癮，猶於上
    開強制戒治執行完畢釋放後5 年內，分別基於施用第一級海
    洛因、第二級甲基安非他命毒品之犯意，為下列施用毒品之
    犯行（起訴書及追加起訴書所載犯罪時地與本院認定不符部
    分，均更正之）：
    (一)於95年12月21日下午某時許，在臺北縣土城市○○路○ 段
      488 號住處，以將海洛因摻入香菸後點燃吸食之方式施用
      第一級毒品海洛因一次；以將甲基安非他命置於玻璃球內
      燒烤吸食其煙霧之方式，施用第二級毒品甲基安非他命1
      次，嗣為警於95年12月21日15時許，在上開住處查獲，並
      扣得如附表二編號一所示之物。
    (二)於96年2 月9 日，在臺北縣土城市○○路○ 段488 號住處
      ，以將海洛因摻入香菸後點燃吸食之方式施用第一級毒品
      海洛因一次；以將甲基安非他命置於玻璃球內燒烤吸食其
      煙霧之方式，施用第二級毒品甲基安非他命1 次，為警於
      同日15 時30 分許，在臺北縣土城市○○路○ 段65號查獲
      ，並扣得如附表二編號二所示之物。
    (三)於96年2 月25日某時許，在板橋南雅夜市後面電影城附近
      綽號「阿忠」住處，以將海洛因摻入香菸後點燃吸食之方
      式施用第一級毒品海洛因一次；以將甲基安非他命置於玻
      璃球內燒烤吸食其煙霧之方式，施用第二級毒品甲基安非
      他命1 次，為警於96年2 月26日19時30分許，在臺北縣板
      橋市○○○路與大華街口查獲，並扣得如附表二編號三所
      示之物。
    (四)於96年4 月11日下午某時許，在板橋南雅夜市後面電影城
      附近綽號「阿忠」住處，以將甲基安非他命置於玻璃球內
      燒烤吸食其煙霧之方式，施用第二級毒品甲基安非他命1
      次，為警於96年4 月11日17時許，在臺北縣三重市○○路
      110 號6 樓之6 查獲，並扣得如附表二編號四所示之物。
    (五)於96年6 月1 日某時許，在臺北縣土城市○○路○ 段488
      號住處，以將海洛因摻入香菸後點燃吸食之方式施用第一
      級毒品海洛因一次；以將甲基安非他命置於玻璃球內燒烤
      吸食其煙霧之方式，施用第二級毒品甲基安非他命1 次，
      為警於96年6 月1 日13時40分許，在臺北縣土城市○○路
      26 號 前查獲，並扣得如附表二編號五所示之物。
二、案經臺北縣政府警察局土城分局、三重分局分別報請臺灣板
    橋地方法院檢察署檢察官偵查後提起公訴及追加起訴。
    理    由
一、查檢察官於本院就起訴書所載之犯罪事實（即如前開犯罪事
    實(二)、(三)、(四)所載者）為言詞辯論終結前，依刑事訴訟法第
    265 條第1 項規定，就如犯罪事實(一)、(五)所示之犯罪事實，
    認係屬一人犯數罪之相牽連案件，以書狀追加起訴，核無不
    合；又本件被告所犯均係死刑、無期徒刑、最輕本刑為3 年
    以上有期徒刑以外之罪，其於本院準備程序中已就被訴事實
    皆為有罪之陳述，經本院告知簡式審判程序之旨，並聽取公
    訴人、被告之意見後，經合議庭裁定由受命法官獨任進行簡
    式審判程序審理，合先敘明。
二、經查：
(一)訊據被告甲○○對於前揭施用第一級毒品海洛因、第二級毒
    品安非他命等犯罪事實全部坦承不諱，且被告多次為警查獲
    時所採其尿液送驗結果，係分別呈嗎啡及甲基安非他命陽性
    反應等情，有臺北市政府警察局偵辦毒品案件尿液檢驗委驗
    單（尿液檢體編號010452、022027）、臺北縣政府警察局三
    重分局偵辦毒品案件尿液編號及姓名對照表（檢體編號0000
    000000）、臺北縣政府警察局三重分局查獲違反毒品危害防
    制條例採集尿液檢體送驗清單、臺灣尖端先進生技醫藥股份
    有限公司95年12月29日、96年3 月9 日濫用藥物檢驗報告各
    1 紙、臺灣檢驗科技股份有限公司96年3 月16日、同年4 月
    26日、同年6 月20日濫用藥物尿液檢驗報告（報告編號：CH
    /2007/30111 、CH/2007/4 0556、CH/2007/60368） 各1 紙
    在卷可稽，並有扣案如附表二編號一至五所示之毒品可資佐
    證。而扣案如附表二編號一至五所示之物經送鑑定結果，分
    別確含第一級毒品海洛因及第二級毒品甲基安非他命成份一
    節，亦有臺北市政府警察局松山分局毒品初步檢驗圖片說明
    表、毒品鑑驗報告書、臺北縣政府警察局三重分局毒品初步
    鑑驗報告單、查獲刑事案件【證物送驗】紀錄表、法務部調
    查局96年3 月24日調科壹字第09623026170 號鑑定書、臺灣
    檢驗科技股份有限公司96年3 月27日、同年4 月26日濫用藥
    物檢驗報告（報告編號：CH/2007/30719 、CH/2007/40573
    ）、交通部民用航空醫務中心96年4 月23日毒品鑑定書（報
    告編號：航藥鑑字第09602184號）各1 紙附卷可按。此外，
    復有臺北縣政府警察局土城分局96年2 月9 日、同年6 月1
    日搜索、扣押筆錄各1 份、目錄表、收據、清單各2 紙；臺
    北縣政府警察局松山分局96年2 月26日搜索、扣押筆錄1份
    、目錄表、收據各1 紙；臺北縣政府警察局三重分局搜索、
    扣押筆錄1 份、目錄表、收據、清單各1 紙、照片7 幀在卷
    可憑。綜上調查，自堪認被告前開自白與事實相符，應堪採
    信。
(二)又被告甲○○曾於94年間，因施用毒品案件，經本院以94年
    毒聲字第1347號裁定送觀察、勒戒後，認有繼續施用毒品之
    傾向，再經本院以94年毒聲字第2137號裁定令入戒治處所施
    以強制戒治，於95年6 月19日停止戒治釋放出所，由臺灣板
    橋地方法院檢察署檢察官於95年6 月26日以95年度戒毒偵字
    第240 號為不起訴處分確定，有臺灣高等法院被告前案紀錄
    表及上開不起訴處分書各1 件附卷可憑，是被告顯係於強制
    戒治釋放後5 年以內再施用第一級毒品海洛因、第二級毒品
    甲基安非他命。
(三)綜上所述，本件事證明確，被告前揭犯行均堪以認定，應依
　　法論科。
三、查海洛因、甲基安非他命分別為毒品危害防制條例第2 條第
    2 項第1 款、第2 款所列之第一級毒品、第二級毒品，不得
    非法持有、施用，是核被告甲○○所為係犯同條例第10條第
    1 項、第2 項之施用第一級、第二級毒品罪。其於施用前後
    持有毒品之行為，應為其施用毒品之犯行所吸收，不另論罪
    。被告所犯上開數罪間，犯意有別，行為互殊，應分論併罰
    。爰審酌被告有施用毒品之前科，理應深知施用毒品係違法
    之行為，竟不思戒除毒癮，改過自新，又再犯本件施用第一
    級毒品海洛因及第二級毒品甲基安非他命之犯行，所為殊非
    可取，非但影響自己身心健康，並造成社會問題，惟考量被
    告犯後已經坦承犯行，態度良好等一切情狀，分別量處如附
    表一所示之宣告刑（因附表一編號一至四所示之犯罪時間，
    均係於96年4 月24日以前，且符合中華民國96年罪犯減刑條
    例規定之要件，就此部分應減其刑期二分之一；另附表編號
    一編號5 所示之犯罪時間，係於96年4 月24日之後，故不得
    減刑），並定其應執行之刑，以資懲儆。
四、扣案之如附表二編號1 至5 號所示之物，既屬當場查獲之第
    二級毒品，爰依毒品危害防制條例第18條第1 項前段規定，
    均宣告沒收銷燬之；至扣案如附表二編號1 至5 號所示之各
    該第一級毒品海洛因、第二級毒品甲基安非他命之外包裝，
    係用於包裹毒品，防其裸露、潮濕，便於攜帶施用，均係預
    備供被告施用毒品所用之物，且均係被告所有，此據被告於
    本院審理時供明在卷，爰依刑法第38條第1項第2款規定，亦
    併予宣告沒收。
據上論斷，應依刑事訴訟法第273 條之1 第1 項、第299 條第1
項前段，毒品危害防制條例第10條第1 項、第2 項、第18條第1
項前段，刑法第11條、第38條第1 項第2 款，判決如主文。
本案經檢察官陳佳宏到庭執行職務。
中　　華　　民　　國　　96　　年　　12　　月　　21　　日
                  刑事第十三庭  法　官  許映鈞
上列正本證明與原本無異。
如不服本判決，應於送達後十日內敘明上訴理由，向本院提出上
訴狀
                                書記官  范煥堂
中　　華　　民　　國　　96　　年　　12　　月　　21　　日
附錄本判決論罪法條：
毒品危害防制條例第10條：
施用第一級毒品者，處 6 月以上 5 年以下有期徒刑。
施用第二級毒品者，處 3 年以下有期徒刑。
附表一
┌──┬──────────┬─────────────────┐
│編號│罪名                │宣告主刑暨減刑後之刑              │
│    │                    │                                  │
├──┼──────────┼─────────────────┤
│1   │施用第一級毒品      │處有期徒刑拾月，減為有期徒刑伍月。│
│    ├──────────┼─────────────────┤
│    │施用第二級毒品      │處有期徒刑陸月，減為有期徒刑月，│
│    │                    │如附表二編號一所示之甲基安非他命均│
│    │                    │沒收銷燬，甲基安非他命外包裝袋均沒│
│    │                    │收。                              │
├──┼──────────┼─────────────────┤
│2   │施用第一級毒品      │處有期徒刑拾月，減為有期徒刑伍月，│
│    │                    │如附表二編號二所示之海洛因均沒收銷│
│    │                    │燬，海洛因外包裝袋均沒收。        │
│    ├──────────┼─────────────────┤
│    │施用第二級毒品      │處有期徒刑陸月，減為有期徒刑月，│
│    │                    │如附表二編號二所示之甲基安非他命均│1
│    │                    │沒收銷燬，甲基安非他命外包裝袋均沒│
│    │                    │收。                              │
├──┼──────────┼─────────────────┤
│3   │施用第一級毒品      │處有期徒刑拾月，減為有期徒刑伍月。│
│    ├──────────┼─────────────────┤
│    │施用第二級毒品      │處有期徒刑陸月，減為有期徒刑月，│
│    │                    │如附表二編號三所示之甲基安非他命均│
│    │                    │沒收銷燬，甲基安非他命外包裝袋均沒│
│    │                    │收。                              │
├──┼──────────┼─────────────────┤
│4   │施用第二級毒品      │處有期徒刑陸月，減為有期徒刑月，│
│    │                    │如附表二編號四所示之甲基安非他命均│
│    │                    │沒收銷燬，甲基安非他命外包裝袋均沒│
│    │                    │收。                              │
├──┼──────────┼─────────────────┤
│5   │施用第一級毒品      │處有期徒刑拾月。（不符減刑規定）  │
│    ├──────────┼─────────────────┤
│    │施用第二級毒品      │處有期徒刑陸月，如附表二編號五所示│
│    │                    │之甲基安非他命均沒收銷燬，甲基安非│
│    │                    │他命外包裝袋均沒收。（不符減刑規定│
│    │                    │）                                │
└──┴──────────┴─────────────────┘
附表二
┌──┬──────────┬─────────────────┐
│編號│名 稱 及 數 量      │備     註                         │
├──┼──────────┼─────────────────┤
│1   │甲基安非他命5小包（ │屬當場查獲之毒品，應依毒品危害防制│
│    │共毛重4.46公克）    │條例第18條第1項前段宣告沒收銷燬。 │
│    ├──────────┼─────────────────┤
│    │上開毒品之外包裝5只 │被告所有，係用於包裏上開毒品，防其│
│    │                    │裸露、潮濕，便於攜帶施用，係預備供│
│    │                    │被告施用毒品所用之物，應依刑法第38│
│    │                    │條第項第2款宣告沒收之。           │
├──┼──────────┼─────────────────┤
│2   │海洛因2包（共淨重   │屬當場查獲之毒品，應依毒品危害防制│
│    │1.92公克）          │條例第18條第1項前段宣告沒收銷燬。 │
│    ├──────────┼─────────────────┤
│    │上開毒品之外包裝2只 │被告所有，係用於包裏上開毒品，防其│
│    │                    │裸露、潮濕，便於攜帶施用，係預備供│
│    │                    │被告施用毒品所用之物，應依刑法第38│
│    │                    │條第項第2款宣告沒收之。           │
│    ├──────────┼─────────────────┤
│    │甲基安非他命5包（共 │屬當場查獲之毒品，應依毒品危害防制│
│    │毛重4.75公克，因鑑驗│條例第18條第1項前段宣告沒收銷燬。 │
│    │使用0.01公克）      │                                  │
│    ├──────────┼─────────────────┤
│    │上開毒品之外包裝5只 │被告所有，係用於包裏上開毒品，防其│
│    │                    │裸露、潮濕，便於攜帶施用，係預備供│
│    │                    │被告施用毒品所用之物，應依刑法第38│
│    │                    │條第項第2款宣告沒收之。           │
├──┼──────────┼─────────────────┤
│3   │甲基安非他命1包（毛 │屬當場查獲之毒品，應依毒品危害防制│
│    │重0.669公克、淨重   │條例第18條第1項前段宣告沒收銷燬。 │
│    │0.449公克、驗餘淨重 │                                  │
│    │0.4484公克）        │                                  │
│    ├──────────┼─────────────────┤
│    │上開毒品之外包裝1只 │被告所有，係用於包裏上開毒品，防其│
│    │                    │裸露、潮濕，便於攜帶施用，係預備供│
│    │                    │被告施用毒品所用之物，應依刑法第38│
│    │                    │條第項第2款宣告沒收之。           │
├──┼──────────┼─────────────────┤
│4   │甲基安非他命1包（淨 │屬當場查獲之毒品，應依毒品危害防制│
│    │重1公克，因鑑驗使用 │條例第18條第1項前段宣告沒收銷燬。 │
│    │0.001公克）         │                                  │
│    ├──────────┼─────────────────┤
│    │上開毒品之外包裝1只 │被告所有，係用於包裏上開毒品，防其│
│    │                    │裸露、潮濕，便於攜帶施用，係預備供│
│    │                    │被告施用毒品所用之物，應依刑法第38│
│    │                    │條第項第2款宣告沒收之。           │
├──┼──────────┼─────────────────┤
│5   │甲基安非他命2包（共 │屬當場查獲之毒品，應依毒品危害防制│
│    │毛重1.2公克）       │條例第18條第1項前段宣告沒收銷燬。 │
│    ├──────────┼─────────────────┤
│    │上開毒品之外包裝2只 │被告所有，係用於包裏上開毒品，防其│
│    │                    │裸露、潮濕，便於攜帶施用，係預備供│
│    │                    │被告施用毒品所用之物，應依刑法第38│
│    │                    │條第項第2款宣告沒收。             │
└──┴──────────┴─────────────────┘
